【裁判字號】    95,抗,57
【裁判日期】    950731
【裁判案由】    
【裁判全文】
臺灣高等法院花蓮分院刑事裁定            95年度抗字第57號
抗  告  人  甲○○
選任辯護人  吳美津律師
抗  告  人  乙○○
            丙○○
                    號
上三人共同
選任辯護人  陳清華律師
上列抗告人因違反組織犯罪防制條例等案件，不服臺灣花蓮地方
法院中華民國95年6月16 日延長羈押裁定（95年度訴字第119號
），提起抗告，本院裁定如下：
    主  文
抗告駁回。
    理  由
一、抗告意旨略以：
(一)證人張木田、余文博等人並未親眼目賭潑油漆、灑冥紙者，
    究為何人，因此均供稱「不清楚何人所為」，原裁定據此認
    抗告人等犯罪嫌疑重大，所憑證據核與卷證資料不相合適，
    於法未合。另原裁定以「部分被害人事後有遭人恐嚇不能據
    實陳述之情事」，惟遍查卷證，均未見公訴人舉證所謂部分
    被害人於偵查中遭他人恐嚇更改證詞之內容，就此節而言，
    卷內根本不存在合法的證據方法，更無據證據能力之資料，
    足見原裁定似有不依證據認定事實及理由不備之違誤。
(二)本案之偵查行動早已發動數月之久，且檢察官分向相關機關
    調取資料，抗告人等早有聞悉，茍有串證意圖，早已完成，
    故此羈押原因顯不存在。且本案相關證人，皆係被害人之親
    友或與抗告人等間有金錢債務糾紛，既為「抗告人之敵性證
    人」，焉有與抗告人等勾串湮滅證據之可能？
(三)況扣案之借據、本票、催討債務函件及客戶資料，事涉萬泰
    當鋪之不法犯行，然證人馮代興、賴建宏、許偉銘、彭字宏
    等人皆未對抗告人甲○○有所指證，原裁定執此混彼，一併
    認定抗告人均涉犯罪，對抗告人甲○○不公，爰請撤銷原裁
    定，或准許具保停止羈押等語。
二、按羈押審查程序，一來屬於審判期日以外之程序，二來也不
    在確認被告罪責與刑罰，而在判斷有無保全必要，故適用自
    由證明程序已足，即抗告人等是否有重大嫌疑，僅需公訴人
    所提證據足使法院相信被告很有可能涉有罪嫌即足；且依據
    刑事訴訟法第159條第2項規定，羈押審查不適用傳聞法則之
    規定，法院自得審酌偵訊筆錄等傳聞證據。本件抗告人等涉
    嫌違反組織犯罪條例等罪，業經證人馮代興、賴建宏、秘密
    證人A4、A8等證述在卷，並有通訊監察譯文、扣案之借據、
    本票、催討債務函件及客戶資料等在卷可稽，堪認抗告人等
    犯罪嫌疑重大，且有反覆實施同一犯罪之虞；又抗告人之辯
    解與其他共犯之說詞有所不同，顯然有所保留，縱使經檢察
    官偵查終結提起公訴，仍有湮滅證據或勾串共犯或證人之虞
    。原裁定因依刑事訴訟法第101條第1項第2款、第101條之1
    第1項第4款之規定，裁定自95年6月22日起延長羈押2月，自
    無不合。抗告意旨指摘原裁定不當，為無理由，應予駁回。
據上論結，應依刑事訴訟法第412條，裁定如主文。
中    華    民    國    95    年    7     月    31    日
                  刑事庭審判長法  官      謝 志 揚
                              法  官      賴 淳 良
                              法  官      林 慶 煙
以上正本證明與原本無異。
本件不得再抗告。
                              書記官      林 明 智
中    華    民    國    95    年    7     月    31    日


司法院資訊處製作；財團法人民間司法改革基金會備份。
